



06 78 26 26 79

Equipé télétravail

Mon profil freelance sur Malt ohhappydev

Version détaillée de ce CV nicolasgautron

11 ans d'expérience en PHP, principalement sur de l'architecture back-end. Enthousiaste à l'idée d'élargir mon spectre de compétences dans divers domaines. Après 8 années à développer des systèmes de paiement, je suis formé à:

- ✓ Manipuler et sécuriser des données sensibles.
- ✓ Communiquer avec des collègues ou partenaires, répartis aux quatre coins du monde, de tous corps de métier.
- ✓ Jongler entre les impératifs business et la conception d'applicatifs fiables et maintenables sur le long terme.

Expériences professionnelles

ਹੋਵਿੰਪੋ Oh Happy Dev - depuis 2021 | Développeur freelance

Comptez sur moi pour rejoindre vos équipes et mener à bien tous types de projets et de responsabilités: développement, encadrement, architecture, gestion de projet, conseil d'organisation...

Deezer - 2014 - 2021

L'équipe paiement a de nombreuses responsabilités: parcours de paiement, gestion des abonnements, de la fraude, des offres... J'y ai exercé trois postes:

2020 - 2021 | Architecte et développeur back-end

- Nouvelle stratégie de logging et de supervision, reposant sur l'Elastic Stack.
- Introduction de la communication évènementielle à travers Kafka.

2018 - 2020 | Lead développeur

- Management de 7 développeurs: 1-1, revues de performance...
- Organisation au travers de rituels inspirés par les mondes Agile et Holacratie.

2014 - 2018 | Développeur web

• Mes missions ont majoritairement concerné l'expérience client.

Rue du Commerce - 2012 - 2014 | Développeur PHP

Au sein de l'équipe paiement, j'ai majoritairement travaillé sur l'intégration de moyens de paiement et de solutions de gestion des risques liés à la fraude.

Orange - 2009 - 2012 | Développeur JS et PHP

En apprentissage pendant mon cursus à l'EPITA, j'ai développé des outils internes pour les équipes de maintenance des services ADSL/FTTH.

Formation

Executive MBA Epitech Management IT et entrepreneuriat 2017 - 2019

Ingénieur EPITA En apprentissage avec Orange 2009 - 2012

DUT GEII

Spécialité informatique industrielle 2007 - 2009

Anglais

Quelques progrès à faire à l'oral mais je n'ai aucun problème à lire et écrire une documentation, à suivre et à intervenir dans une réunion.

Extra-professionnel

- Regarder beaucoup trop de séries.
- Boire une bière avec les collègues.
- Poster des photos de mes voyages.

 (i) nicolasgautron
- Me former et écrire des tutoriels sur mon site personnel: tuto4.dev